【裁判字號】    88,上易,5799
【裁判日期】    890229
【裁判案由】    竊盜
【裁判全文】
臺灣高等法院刑事判決                          八十八年度上易字第五七九九號
    上  訴  人
    即  被  告  甲○○
右上訴人因竊盜案件，不服台灣台北地方法院八十八年度易字第二二九九號，中華民
國八十八年十一月十六日第一審判決（聲請簡易處刑案號：台灣台北地方法院檢察署
八十七年度偵字第二五六八二號），提起上訴，本院判決如左：
        主  文
上訴駁回。
        事  實
一、甲○○曾於民國（下同）八十五年間，因違反麻醉藥品管理條例案件，經台灣台
    北地方法院判處有期徒刑六月確定，於八十六年八月十三日縮刑期滿執行完畢。
    詎仍不知悔改，於八十七年十一月二十八日凌晨四時許，在臺北縣中和市○○路
    二八四號前，見乙○○所有車號ＩＷＭ－四一九號機車之鑰匙插放於電門上，未
    予拔取，且因其無交通工具返家，即認有機可趁，意圖為自己不法之所有，直接
    發動引擎，竊取該車，得手後供己騎乘。嗣於同年十二月七日上午十時許，騎經
    臺北市○○路○段一０九巷七十九號旁，為警查獲。
二、案經臺北市政府警察局文山第一分局報請臺灣臺北地方法院檢察署檢察官聲請簡
    易判決處刑，經原審認不宜改依通常程序審理。
        理  由
一、右開事實，迭據被告坦承不諱，核與被害人乙○○於警訊中指述之情節相符，並
    有失竊報告、贓物認領保管單、車輛車牌失竊作業－查獲車輛認可資料各一紙暨
    照片一幀附卷可憑。被告罪證明確，犯行堪以認定。
二、核被告所為，係犯刑法第三百二十條第一項之竊盜罪。查被告曾於八十五年間，
    因違反麻醉藥品管理條例案件，經台灣台北地方法院判處有期徒刑六月確定，於
    八十六年八月十三日縮刑期滿執行完畢，有台灣高等法院檢察署刑案紀錄簡覆表
    一份在卷可稽，於五年以內再犯有期徒刑以上之本罪，為累犯，應依刑法第四十
    七條之規定加重其刑。
三、原審基於前述理由，因依刑法第三百二十條第一項、第四十七條、罰金罰鍰提高
    標準條例第一條前段各規定，於審酌被告之犯罪動機、品行、目的、手段、所生
    危害及犯後坦承犯行，態度良好等一切情狀，量處有期徒刑四月。核其認事用法
    ，俱無違誤，量刑亦甚允洽。被告上訴意旨，指摘原判決量刑過重，為無理由，
    應予駁回。
據上論斷，應依刑事訴訟法第三百六十八條，判決如主文。
本案經檢察官曾忠己到庭執行職務。
中      華      民      國    八十九    年      二      月    二十九    日
                           臺灣高等法院刑事第六庭
                               審判長法  官  陳  春  秋
                                     法  官  梁  力  求
                                     法  官  高  明  哲
右正本證明與原本無異。
不得上訴。
                                     書記官  李  垂  福
中      華      民      國    八十九    年      三      月      三      日
附錄：本案論罪科刑法條全文
刑法第三百二十條：
意圖為自己或第三人不法之所有，而竊取他人之動產者，為竊盜罪，處五年以下有期
徒刑、拘役或五百元以下罰金。
意圖為自己或第三人不法之利益，而竊佔他人之不動產者，依前項之規定處斷。
前二項之未遂犯罰之。


司法院資訊處製作；財團法人民間司法改革基金會備份。
